【裁判字號】    99,審訴,1494
【裁判日期】    990525
【裁判案由】    毒品危害防制條例
【裁判全文】
臺灣高雄地方法院刑事判決            99年度審訴字第1494號
公  訴  人  臺灣高雄地方法院檢察署檢察官
被      告  甲○○
上列被告因毒品危害防制條例案件，經檢察官提起公訴（99年度
毒偵字第1774號），嗣於本院準備程序中被告就被訴事實為有罪
之陳述，經本院告知簡式審判程序之旨，並聽取被告與公訴人之
意見後，合議庭裁定由受命法官獨任進行簡式審判程序，判決如
下：
    主  文
甲○○施用第一級毒品，累犯，處有期徒刑拾月。又施用第二級
毒品，累犯，處有期徒刑肆月。應執行有期徒刑壹年。
    事  實
一、甲○○前於民國94年間因施用毒品案件，經本院以94年度毒
    聲字第926 號裁定送觀察、勒戒後，認無繼續施用毒品之傾
    向，於94年9 月23日執行完畢，並經臺灣高雄地方法院檢察
    署檢察官以94年度毒偵緝字第526 號為不起訴處分確定。另
    於94年間因搶奪案件，經本院以94年度訴字第4404號判處有
    期徒刑2 年確定。又於95年間因詐欺案件，經本院以95年度
    簡字第1795號判處有期徒刑3 月確定。又於95年間因公共危
    險等案件，經本院以95年度交訴字第101 號判處應執行有期
    徒刑8 月、拘役40日確定。上開第一、二罪，經本院以96年
    度聲字第907 號裁定為應執行有期徒刑2 年2 月確定。上開
    各罪，經本院以96年度聲減字第5717號裁定減刑為應執行有
    期徒刑2 年5 月15日、拘役20日確定，並接續執行，於97年
    1 月29日縮短刑期假釋出監，於97年3 月18日假釋付保護管
    束期滿，未經撤銷，視為執行完畢。於前開觀察、勒戒執行
    完畢釋放後5 年內，於前開觀察、勒戒執行完畢釋放後5 年
    內，復基於施用第一級毒品海洛因、第二級毒品甲基安非他
    命之犯意，於99年1 月24日前2 、3 日之某時，在高雄市○
    ○區○○路151 巷66弄12之2 號住處，分別以玻璃球燒烤、
    針筒注射之方式，先後施用第二級毒品甲基安非他命、第一
    級毒品海洛因各1 次。嗣於99年1 月27日18時20分許，在高
    雄市○○區○○路204 號旁，因行跡可疑為警盤查時，發覺
    甲○○為列管之毒品檢驗人口，並得其同意採集尿液送驗，
    結果呈可待因、嗎啡、安非他命、甲基安非他命陽性反應，
    始悉上情。
二、案經高雄巿政府警察局楠梓分局報請臺灣高雄地方法院檢察
    署檢察官偵查起訴。
    理  由
一、本件被告甲○○所犯係死刑、無期徒刑、最輕本刑為3 年以
    上有期徒刑以外之罪，其於準備程序中就被訴事實為有罪之
    陳述，經本院告知簡式審判程序之旨，並聽取公訴人及被告
    意見後，合議庭裁定由受命法官獨任進行簡式審判程序，合
    先敘明。
二、訊據被告對於上揭時、地，施用第一級毒品海洛因、第二級
    毒品甲基安非他命之事實，坦承不諱，而被告為警查獲所採
    之尿液檢體，經送高雄市立凱旋醫院以酵素免疫分析法及氣
    相層析質譜檢驗結果，呈現可待因、嗎啡、安非他命、甲基
    安非他命陽性反應，此有高雄市立凱旋醫院99年2 月25日第
    A00000000 號濫用藥物尿液檢驗報告暨毒品案件送驗編號與
    真實姓名對照表各1 份在卷可稽。足徵被告之任意性自白核
    與事實相符，應堪信為真實，可採為本件論罪科刑之依據。
    是本件事證明確，被告施用第一級、第二級毒品犯行，洵堪
    認定，應予依法論科。
三、按海洛因、甲基安非他命為毒品危害防制條例第2 條第2 項
    第1 、2 款所稱之第一級與第二級毒品，不得施用、持有。
    次按觀察、勒戒或強制戒治執行完畢釋放後，5 年內再犯第
    10條之罪者，應依一般刑事訴訟程序予以起訴論罪科刑，此
    觀諸毒品危害防制條例第20條、第23條第2 項規定自明。被
    告前於94年間因施用毒品案件，經本院以94年度毒聲字第92
    6 號裁定送觀察、勒戒後，認無繼續施用毒品之傾向，於94
    年9 月23日執行完畢，並經臺灣高雄地方法院檢察署檢察官
    以94年度毒偵緝字第526 號為不起訴處分確定，有臺灣高等
    法院被告前案紀錄表1 份在卷可參，於前開觀察、勒戒執行
    完畢釋放後5 年內，本件復分別於99年1 月27日前2 、3 日
    某時，分別施用第一級毒品海洛因與第二級毒品甲基安非他
    命各1 次，則公訴人予以起訴，尚無不合，本院自得依法論
    科。
四、核被告所為，係犯毒品危害防制條例第10條第1 項、第2 項
    之施用第一級與第二級毒品罪。被告持有第一級、第二級毒
    品後進而施用，其持有之低度行為應為施用之高度行為所吸
    收，故不另論其持有毒品罪。被告所犯上開2 罪，犯意各別
    ，罪質各異，行為互殊，應予分論併罰。被告有事實欄所載
    之前案紀錄，前於97年3 月18日執行完畢，有卷附臺灣高等
    法院被告前案紀錄表可按，其受有期徒刑執行完畢，5 年以
    內故意再犯有期徒刑以上之罪，為累犯，應加重其刑。本院
    審酌被告前因施用毒品案件，經勒戒、觀察及強制戒治程序
    ，由檢察官不起訴處分後，仍不知悛悔，再次施用毒品自戕
    其身，顯然缺乏戒絕毒品之決心，且被告前有搶奪、詐欺、
    公共危險、過失傷害、施用毒品等前科紀錄，素行不良，惟
    念及被告坦承施用第一級與第二級毒品之事實，且其行為尚
    未害及他人，並斟酌被告之犯罪動機、手段以及智識程度等
    一切情狀，分別量處如主文所示之刑，並定其應執行刑，以
    資懲儆。
據上論斷，應依刑事訴訟法第273 條之1 第1 項、第284 條之1
、第299 條第1 項前段，毒品危害防制條例第10條第1 項、第2
項，刑法第11條前段、第47條第1 項、第51條第5 款，判決如主
文。
本案經檢察官許怡萍到庭執行職務。
中    華    民    國    99    年    5     月    25    日
                  刑事第十庭  法  官  曾子珍
以上正本證明與原本無異。
如不服本判決，應於收受送達後10日內向本院提出上訴書狀。
中    華    民    國    99    年    5     月    25    日
                              書記官  李承悌
附錄本判決論罪科刑法條全文：
毒品危害防制條例第10條
施用第一級毒品者，處6月以上5年以下有期徒刑。
施用第二級毒品者，處3年以下有期徒刑。

司法院資訊處製作；財團法人民間司法改革基金會備份。
